# 请问会计师事务所尽职调查的准则依据是什么？

提问人：sdlycpa 时间：2011-09-13 21:24:39
请问会计师事务所尽职调查的准则依据是什么？

回答人：chenyiwei
尽职调查本身不是独立的业务类型，需根据具体的服务范围确定所依据的执业准则。 尽职调查程序的性质和范围是由事务所与委托人协商确定的，并且仅供委托人参考使用，从这个意义上说本质上是一项商定程序业务，但在执行业务的过程中，需根据业务的具体情况和委托人的委托范围综合运用全部或部分审计、审阅等程序。

提问人：kingjoe 时间：2012-07-24 14:23:29
回复 chenyiwei 的帖子
不知道陈老师有没有尽职调查的业务约定书？

回答人：chenyiwei
抱歉，没有。既然是商定程序业务，可参考 4101 号准则指南中的附件草拟。关键是不同的商定程序，其所执行的程序和报告格式都有很大差异。